臺灣高等法院臺南分院民事裁定
110年度重抗字第9號
抗  告  人  黃正園  
相  對  人  黃麗珍  
          

上列抗告人因與相對人間聲請撤銷假處分事件，對於中華民國10
9年12月23日臺灣臺南地方法院所為裁定（109年度裁全聲字第19
號）提起抗告，本院裁定如下： 
    主  文
抗告駁回。
抗告訴訟費用由抗告人負擔。
    理  由
一、相對人於原審聲請意旨略以：抗告人前向原法院聲請假處分
    ，經原法院以民國（下同）106年度裁全字第63號民事裁定
    （下稱系爭假處分裁定）准許在案，並經106年度司執全字
    第348號假處分執行程序將信託登記於相對人名下之臺南市○
    ○區○○段000○000○000地號土地（下稱系爭土地）為假處分查
    封在案。嗣抗告人對相對人起訴請求塗銷就系爭土地所為之
    所有權移轉登記，經原法院以108年度重訴字第261號判決駁
    回抗告人之訴確定，伊自得依民事訴訟法第533條規定準用
    同法第530條第1項規定，聲請撤銷系爭假處分裁定等語。原
    審准相對人之請求，抗告人聲明不服，提起抗告，求為廢棄
    原裁定，駁回相對人在原審之聲請。
二、按假扣押之原因消滅、債權人受本案敗訴判決確定或其他命
     假扣押之情事變更者，債務人得聲請撤銷假扣押裁定；又
    關於假扣押之規定，於假處分準用之，民事訴訟法第530條
    第1項及第533條前段定有明文。
三、經查，抗告人於聲請假處分時，主張訴外人黃筱婷將所有系
    爭土地信託登記予相對人，其得依信託法第6條第1項規定，
    訴請法院撤銷前開信託行為，並類推適用民法第244條第4項
    規定，訴請相對人塗銷系爭土地之移轉登記，為避免相對人
    再處分系爭土地，向原法院聲請假處分，經原法院於106年9
    月30日以系爭假處分裁定准許在案。嗣抗告人對相對人起訴
    請求塗銷所有權移轉登記事件，業經原法院於109年8月24日
    以108年度重訴字第261號判決駁回原告即抗告人之訴確定，
    有系爭假處分裁定、前開判決書、原審民事強制執行進行單
    、本院公務電話查詢紀錄表、原法院民事書記官辦案進行簿
    影本附卷為憑（原審卷第13-24頁、第27頁、本院卷第25-31
    頁），是抗告人對相對人之本案訴訟業已敗訴確定，應堪認
    定。至抗告人指稱其得另提起其他訴訟請求塗銷系爭土地之
    移轉登記，核無礙於本件本案訴訟業已敗訴確定之認定。從
    而，相對人依首揭規定，聲請撤銷系爭假處分裁定，自屬有
    據，應予准許。抗告意旨指摘原裁定不當，求予廢棄，為無
    理由，應駁回其抗告。
四、據上論結，本件抗告為無理由，爰裁定如主文。
中　　華　　民　　國　　110 　年　　2 　　月　　5 　　日
                  民事第四庭    審判長法  官  翁金緞

                                      法  官  黃義成
    
　　　　　　　　　　　　　　　　　　  法  官  藍雅清
上為正本係照原本作成。
本裁定除以適用法規顯有錯誤為理由外，不得再抗告。如提再抗
告，應於收受送達後十日內向本院提出再抗告狀（須附繕本），
並繳納再抗告費新臺幣一千元。
提起再抗告應委任律師或具有律師資格之人之委任狀；委任有律
師資格者，另應附具律師資格證書及釋明委任人與受任人有民事
訴訟法第466條之1第1項但書或第2項所定關係之釋明文書影本。
中　　華　　民　　國　　110 　年　　2 　　月　　5 　　日

                                      書記官  陳筱婷
【附註】
民事訴訟法第495條之1第2項準用同法第466條之1第1、2項規定
：
⑴對於第二審判決上訴，上訴人應委任律師為訴訟代理人。但上
  訴人或其法定代理人具有律師資格者，不在此限。
⑵上訴人之配偶、三親等內之血親、二親等內之姻親，或上訴人
  為法人、中央或地方機關時，其所屬專任人員具有律師資格並
  經法院認為適當者，亦得為第三審訴訟代理人。
民事訴訟法第466條之2第1項：
上訴人無資力委任訴訟代理人者，得依訴訟救助之規定，聲請第
三審法院為之選任律師為其訴訟代理人。